【裁判字號】    97,易,3197
【裁判日期】    970905
【裁判案由】    竊盜
【裁判全文】
臺灣臺中地方法院刑事判決              97年度易字第3197號
公  訴  人  臺灣臺中地方法院檢察署檢察官
被      告  丙○○
                  （現另案於臺灣臺中監獄臺中分監執行中）
上列被告因加重竊盜案件，經檢察官提起公訴（九十七年度偵字
第一四三六六號），本院判決如下：
    主    文
丙○○竊盜，累犯，處有期徒刑肆月。又攜帶兇器竊盜，累犯，
處有期徒刑柒月；扣案之Ｔ型扳手、螺絲起子各壹支，均沒收。
又攜帶兇器竊盜，累犯，處有期徒刑柒月；扣案之Ｔ型扳手、螺
絲起子各壹支，均沒收。主刑部分應執行有期徒刑壹年。
    犯罪事實
一、丙○○前於民國九十年間，曾因施用毒品案件，經臺灣桃園
    地方法院以九十年度壢簡字第一０五四號判處有期徒刑三月
    確定，其入監執行後，甫在九十二年九月十三日期滿執行完
    畢；詎丙○○詎仍不知警省悔悟，猶先後為下列犯行：
  (一)丙○○於九十七年六月十日上午十時許，行經臺中市南屯區
    ○○○路三段一０七號前，見甲○○所有之車牌號碼PV2－0
    29號重型機車上鑰匙疏未拔取而停置於該處，且無人看管，
    乃認有機可乘，遂基於意圖為自己不法所有之犯意，以該鑰
    匙啟動機車引擎而竊取該部重型機車（含置於該機車置物箱
    內之安全帽一頂）得手，以供己代步使用。
  (二)丙○○另於九十七年六月十四日上午八時許，攜帶其所有，
    客觀上足以對人之生命、身體、安全構成威脅，具有危險性
    之鐵質Ｔ型扳手及螺絲起子各一支，在臺中市○區○○路一
    九五號後方之停車場，見丁○○所有車牌號碼KZA－296號重
    型機車停放該處無人看守，遂基於意圖為自己不法所有之竊
    盜犯意，以前開Ｔ型扳手鬆開該重型機車所懸掛之車牌後，
    旋竊取該號碼KZA－296號之車牌一面得手，並將該車牌藏放
    於隨身攜帶之側背包內。丙○○甫欲離開現場之際，又適見
    同停放於該停車場，尚未能查悉所有人為何之腳踏車一輛未
    上鎖，竟另起意圖為自己不法所有之竊盜犯意，竊得該部腳
    踏車以供己代步使用。
二、嗣丙○○於同日上午九時許，騎乘前開竊得之腳踏車行至臺
    中市○○街與梅豐街交叉路口，欲換乘其前所竊得，停放於
    該處之上開車牌號碼PV2－029號重型機車時，因形跡可疑而
    為警攔檢查獲，並扣得前述KZA－296號重型機車車牌一面、
    PV2－029號重型機車一部、安全帽一頂、PV2－029號重型機
    車鑰匙一支（以上竊得之物，均已發還被害人）、腳踏車一
    輛及其為前揭竊取車牌及腳踏車犯行時所攜帶之Ｔ型扳手、
    螺絲起子各一支，暨與本件竊盜犯罪並無直接關聯性之行動
    電話二支，始由警進而查悉上情。
三、案經臺中市警察局移請臺灣臺中地方法院檢察署檢察官偵查
    起訴。
    理    由
一、按被告以外之人（包括證人、鑑定人、告訴人、被害人及共
    同被告等）於審判外之陳述雖不符刑事訴訟法第一百五十九
    條之一至之四等四條之規定，而經當事人於審判程序同意作
    為證據，法院審酌該言詞陳述或書面陳述作成時之情況，認
    為適當者，亦得為證據；當事人、代理人或辯護人於法院調
    查證據時，知有刑事訴訟法第一百五十九條第一項不得為證
    據之情形，而未於言詞辯論終結前聲明異議者，視為有前項
    之同意，同法第一百五十九條之五定有明文。立法意旨在於
    傳聞證據未經當事人之反對詰問予以核實，原則上先予排除
    ；惟若當事人已放棄反對詰問權，於審判程序中表明同意該
    等傳聞證據可作為證據；或於言詞辯論終結前未聲明異議，
    基於尊重當事人對傳聞證據之處分權及證據資料愈豐富，愈
    有助於真實發見之理念，且強化言詞辯論主義，使訴訟程序
    得以順暢進行，上開傳聞證據亦均具有證據能力。本件被告
    丙○○已於本院表示就證人即被害人甲○○、丁○○於警詢
    中之言詞陳述內容均無異見，且同意作為證據（見本院卷第
    一七頁反面），經本院審酌被害人甲○○、丁○○陳述作成
    時之客觀狀況，並無任何不當施壓或干擾，亦未有事證顯示
    渠等有遭受不當取供之情形，因認以之作為本案之證據亦屬
    適當，依上開刑事訴訟法第一百五十九條之五第一項之規定
    ，自得作為證據使用，合先敘明。
二、訊據被告丙○○業於本院訊問時坦承上開犯罪事實不諱，核
    與被害人甲○○、丁○○於警詢中指證PV2－029號重型機車
    及KZA－296號重型機車車牌遭竊取之被害情節大致相符（見
    偵查卷第三五頁至第三六頁、第三八頁至第三九頁），復有
    贓物認領保管單、車籍查詢－基本資料詳細畫面、停車場監
    視錄影機所翻拍及員警查獲時拍攝之照片共計十一張等件附
    卷（見偵查卷第三七頁、第四０頁，警卷第一八頁至第一九
    頁、第一二頁至第一七頁），暨被告所有，並於其為本件犯
    罪事實欄一、(二)所載竊盜犯行時所攜帶之Ｔ型扳手、螺絲起
    子各一支扣案可資佐證，足見被告上開自白確與客觀事實相
    符，堪予採信。是本件事證業臻明確，被告前揭三次竊盜犯
    行，均堪以認定。
三、按刑法第三百二十一條第一項第三款之攜帶兇器竊盜罪，係
    以行為人攜帶兇器為其加重條件，此所謂兇器，其種類並無
    限制，凡客觀上足以對人之生命、身體、安全構成威脅，具
    有危險性之兇器為已足，並不以攜帶之初有行兇之意圖為必
    要（最高法院七十九年台上字第五二五三號判例意旨參照）
    。查本件被告丙○○違犯前揭犯罪事實一、(二)所載二次竊盜
    犯行所攜帶之Ｔ型扳手、螺絲起子各一支，為堅硬鋼鐵材質
    製成之器具，螺絲起子且有銳利之尖端，客觀上均足致他人
    生命、身體、安全發生危害，顯為具有危險性之兇器無訛，
    是核被告此部分所為，均係犯刑法第三百二十一條第一項第
    三款之攜帶兇器竊盜罪；另被告就犯罪事實欄一、(一)所載竊
    取機車之行為，則係犯刑法第三百二十條第一項之普通竊盜
    罪。再被告有前揭犯罪事實欄所載之經有期徒刑宣告及執行
    完畢之情形，此有臺灣高等法院被告前案紀錄表在卷可查，
    其於五年以內故意再犯本件皆為有期徒刑以上之罪，均構成
    累犯，應依刑法第四十七條第一項之規定各予以加重其刑。
    另按刑法所謂接續犯，係指數行為於同時同地或密切接近之
    時地實施，侵害同一之法益，各行為之獨立性極為薄弱，依
    一般社會健全觀念，在時間差距上，難以強行分開，在刑法
    評價上，以視為數個舉動之接續施行，合為包括之一行為予
    以評價，較為合理，而為包括之一罪（最高法院八十六年台
    上字第三二九五號判例意旨參照）。換言之，除被竊盜之客
    體在客觀上可視為屬於同一監督權範圍外，須侵害同一之法
    益，且各行為之獨立性極為薄弱，依一般社會健全觀念，在
    時間差距上，難以強行分開，始足成立接續犯。本件被告為
    犯罪事實欄一、(二)所載之竊取車牌與腳踏車犯行，時間雖係
    密接；惟因各該財物之管領權係各自歸屬於不同之財物所有
    人，侵害法益不同，且行竊地點雖均係在停車場內，但亦難
    謂屬同一監督權範圍，則被告主觀上對於此部分竊盜之財物
    係分屬不同人所有一節，應有所認識，是被告所為，顯係基
    於各別犯意而起意行竊，與接續犯之構成要件有間，本件此
    部分二次加重竊盜犯行與犯罪事實欄一、(一)所載之一次普通
    竊盜犯行間，自應予以分論併罰。
四、爰審酌被告丙○○之素行，其正值青壯，復體無殘缺，竟不
    思循正當管道賺取錢財謀生，反起意行竊，缺乏對他人財產
    權需予以尊重之觀念，應加非難；惟衡酌被告丙○○犯後坦
    承犯行，犯罪後態度尚稱良好，暨其三次竊盜犯行所分別竊
    得財物之價值等一切情狀，分別量處如主文所示之刑，並定
    應執行之刑，其普通竊盜罪行之部分，因與不得易科之加重
    竊盜罪併合處罰結果而不得易科罰金，自毋庸贅為易科罰金
    折算標準之記載。
五、另扣案之Ｔ型扳手、螺絲起子各一支，係被告丙○○所有且
    為其所攜帶供為前開犯罪事實欄一、(二)所載竊盜犯行所用或
    預備供竊盜犯行所用之物，業據被告供陳在案（見本院卷第
    一八頁），爰依刑法第三十八條第一項第二款之規定為沒收
    之諭知。至扣案之行動電話二支，被告已於本院審理時供稱
    係供其平時聯絡之用，既與被告本件竊盜犯行無直接關連性
    ，與刑法沒收要件即有未合，自不得併予宣告沒收；又扣案
    之前述腳踏車一輛之贓物，雖亦係被告所竊得，然係屬被害
    人所有之物，僅所有人尚未能查明，是應待查悉被害人後，
    逕依刑事訴訟法第一百四十二條第一項之規定發還，不宜以
    係被告犯罪所得之物諭知沒收，均附此敘明。
據上論斷，應依刑事訴訟法第二百九十九條第一項前段，刑法第
三百二十條第一項、第三百二十一條第一項第三款、第四十七條
第一項、第三十八條第一項第二款、第五十一條第五款，刑法施
行法第一條之一第一項、第二項前段，判決如主文。
本案經檢察官乙○○到庭執行職務。
中    華    民    國    97    年    9     月    5     日
                  刑事第三庭  法  官  陳思成
上正本證明與原本無異。
如不服本判決，應於收受送達後10日內向本院提出上訴書狀（應
敘述具體理由並附繕本）。
上訴書狀如未敘述理由，應於上訴期間屆滿後20日內補提理由書
於本院。
                              書記官  吳詩琳
中    華    民    國    97    年    9     月    5     日
附錄論罪科刑法條
刑法第三百二十條第一項
意圖為自己或第三人不法之所有，而竊取他人之動產者，為竊盜
罪，處五年以下有期徒刑、拘役或五百元以下罰金。
刑法第三百二十一條第一項第三款
犯竊盜罪而有左列情形之一者，處六月以上、五年以下有期徒刑
：
三、攜帶兇器而犯之者。


司法院資訊處製作；財團法人民間司法改革基金會備份。
